臺灣高等法院交通事件裁定　　　　　　96年度交抗字第1066號
抗　告　人
即異 議 人
即受處分人　甲○○
上列抗告人因違反道路交通管理處罰條例案件，不服臺灣板橋地
方法院，中華民國96年11月26日所為裁定（96年度交聲字第1287
號），提起抗告，本院裁定如下：
    主  文
抗告駁回。
    理  由
一、本件原聲明異議意旨以：受處分人甲○○係臺北客運駕駛，
    於民國96年 6月21日晚上10時45分許，駕駛車號438-FE號營
    業大客車，行經臺北縣土城市○○路德霖技術學院前交岔路
    口時，號誌本為綠燈，但快到路口停止線時，突有小貓自路
    邊跑出，受處分人為免壓到該貓，趕緊踩剎車，但因大客車
    不能立即將剎車踩死，所以其先點剎一下，到停止線時車子
    停頓一下再往前衝時，其再踩第二剎車，才將大客車完全剎
    住，此為大客車剎車之正常程序，而此時因該路口號誌燈號
    轉換較快，早已由綠燈轉為紅燈，大客車則半個車身超越停
    止線，但後輪尚未超越停止線，依當時情況，亦僅有「越線
    臨停」之違規事實，然此時突有警員衝至路中鳴笛招手指示
    受處分人將車開過去，但當時仍是紅燈，待轉換為綠燈時，
    其才將車開至對面路口停車，卻遭該警開單舉發闖紅燈，顯
    與上述違規事實不符，且該警態度傲慢，不聽其解釋，當其
    拒簽罰單，該警又稱不簽即不給罰單，受處分人迫於無奈始
    於罰單上簽名，整個取締過程讓其感覺草率粗糙，該警執法
    有所不當，況所謂闖紅燈汐止整輛車駛過路口二個號誌，始
    算闖紅燈，按其當時所停位置僅係越線臨停，並無闖紅燈之
    情，再該警取締本件違規，亦無拍照存證，爰提出聲明異議
    云云。
二、按汽車駕駛人，行經有燈光號誌管制之交岔路口闖紅燈者，
    處新臺幣一千八百元以上五千四百元以下罰鍰；又汽車駕駛
    人，違反道路交通管理處罰條例第53條規定者，除依原條款
    處罰鍰外，並予記違規點數三點，道路交通管理處罰條例第
    53條第1 項、第63條第1 項第3 款分別定有明文。
三、查本件抗告人即異議人即受處分人甲○○駕駛車號438-EF號
    營業大客車，於96年 6月21日晚上10時50分許，沿臺北縣土
    城市○○路往石門方向行駛，駛至與青雲路 380巷設有燈光
    號誌管制之交岔路口時，遇紅燈而逕自直行闖越之違規事實
    ，業經臺北縣政府警察局土城分局函陳查報，有該分局96年
    7月24日北縣警土交裁字第0960024035號函影本1紙在卷可稽
    。受處分人雖具狀辯稱上開意旨云云，惟上開警局函示亦已
    指明並無受處分人指陳「紅燈超越停止線臨停」之情事，況
    按道路交通標誌標線號誌設置規則第 206條第5款第1點規定
    「車輛面對圓形紅燈表示禁止通行，不得超越停止線或進入
    路口。」，是依受處分人上開所述，縱受處分人車輛於駛越
    停止線後即停煞，而未繼續駛越交岔路口，仍已屬闖紅燈之
    違規行為。再衡諸舉發警員與受處分人間，互不相識，亦無
    怨隙，其執行公務當無故意構陷受處分人之理，是舉發警員
    上開舉發情節，尚堪採信，至舉發警員於發覺受處分人違規
    行為攔停後，其執行稽查取締之執法態度是否妥適，則與受
    處分人有無違規行為無涉，尚不能執此以卸免受處分人違規
    裁罰之責任。綜上所述，受處分人上開所辯，應不足採，其
    上開違規事實堪認無訛。原處分機關據以援引上開規定，裁
    處罰鍰新臺幣三千六百元，並記違規點數三點，並無不當。
    原審認受處分人異議為無理由，依道路交通案件處理辦法第
    19條，裁定異議駁回，於法即無不合。抗告意旨仍執前詞，
    否認有駕車至設有燈光號誌管制之交岔路口時遇紅燈而逕自
    直行闖越之違規事實，指摘原審裁定不當。惟查，受處分人
    並非「紅燈超越停止線臨停」，而有駕車闖紅燈之違規行為
    ，已認定如前，本件抗告核無理由，應予駁回。
據上論結，應依道路交通案件處理辦法第26條，刑事訴訟法第
412條，裁定如主文。
中　　華　　民　　國　　96　　年　　12　　月　　31　　日
                  刑事第十四庭審判長法　官  陳志洋
                                    法　官  林秀鳳
                                    法　官  沈宜生
以上正本證明與原本無異。
不得再抗告。
                                    書記官  陳雅加
中　　華　　民　　國　　97　　年　　1 　　月　　3 　　日
